【裁判字號】    92,台簡抗,14
【裁判日期】    920411
【裁判案由】    訴訟救助
【裁判全文】
最高法院民事裁定                                九十二年度台簡抗字第一四號
    抗  告  人  乙○○
                甲○○
右抗告人因與永欣租賃股份有限公司間請求給付租金事件，聲請訴訟救助，對於中華
民國九十二年二月二十四日台灣台北地方法院合議庭裁定（九十一年度救字第九０號
），提起抗告，本院裁定如左：
    主  文
抗告駁回。
抗告訴訟費用，由抗告人負擔。
    理  由
按對於簡易訴訟程序之第二審裁判，其上訴利益逾同法第四百六十六條所定之額數者
，當事人僅得以其適用法規顯有錯誤為理由，逕向最高法院提起上訴或抗告，且須經
原裁判法院許可，而該許可，以訴訟事件所涉及之法律見解具有原則上之重要性者為
限，此觀民事訴訟法第四百三十六條之二第一項、第四百三十六條之三第一項及第二
項之規定自明。又當事人無資力支出訴訟費用者，依民事訴訟法第一百零七條第一項
規定，固得聲請訴訟救助，惟所謂無資力係指窘於生活，且缺乏經濟信用者而言，若
非無籌措款項以支出訴訟費用之信用能力，即難謂為無資力支出訴訟費用。此項請求
救助之事由，應釋明之，亦為同法第一百零九條第二項所明定；所謂釋明，係指當事
人提出法院得以即時調查使法院信其主張為真實之證據而言。本件抗告人與相對人永
欣租賃股份有限公司間請求給付租金事件，抗告人向原法院聲請訴訟救助，經該院於
民國九十二年一月二十七日以九十一年度救字第九０號裁定以：經向財政部財稅資料
中心調閱抗告人九十年度綜合所得稅資料及財產總歸戶資料，抗告人有多筆所得：租
金、利息、投資、股利，並有房屋、田賦、土地等資產，難謂其已窘於經濟信用而無
資力支出訴訟費用為由，因而駁回其訴訟救助之聲請。抗告人聲明不服，提起抗告，
原法院以其抗告理由無非爭執其所有不動產有設定本金最高限額超過其現值之抵押權
，或遭法院查封不能處分，所投資之公司均有積欠債務，其收入微薄，尚待他人扶養
，無力支出近百萬元之訴訟費用云云，並無指明該裁定究有何適用法規顯有錯誤之情
形，尤無涉法律見解具有原則上之重要性，因認其抗告不應准許，裁定駁回其抗告，
經核於法洵無不合。抗告意旨仍執陳詞，指摘原裁定不當，聲明廢棄，難認有理由。
據上論結，本件抗告為無理由。依民事訴訟法第四百三十六條之二第二項、第四百九
十二條第一項、第九十五條、第七十八條，裁定如主文。
中      華      民      國    九十二    年      四      月     十一     日
                              最高法院民事第六庭
                                  審判長法官  吳  正  一
                                        法官  劉  福  來
                                        法官  鄭  玉  山
                                        法官  黃  義  豐
                                        法官  徐  璧  湖
      右正本證明與原本無異
                                              書  記  官
中      華      民      國    九十二    年      四      月    二十九    日


司法院資訊處製作；財團法人民間司法改革基金會備份。
